【裁判字號】    97,簡上,70
【裁判日期】    970709
【裁判案由】    竊盜
【裁判全文】
臺灣基隆地方法院刑事判決              97年度簡上字第70號
上  訴  人
即  被  告  乙○○
上列上訴人即被告因竊盜案件，不服本院中華民國97年4月25日
97年度基簡字第443號第一審判決（聲請簡易判決處刑案號：臺
灣基隆地方法院檢察署97年度偵字第607號），提起上訴，本院
管轄之第二審合議庭判決如下：
    主  文
上訴駁回。
乙○○緩刑貳年。
    事實及理由
一、犯罪事實：乙○○於民國97年1月3日晚間7時許，在基隆市
    仁愛區○○路54號「OK便利商店」購物時，見該店店員丙○
    ○所有之MOTOROLA V3i型（聲請簡易判決處刑書及原審判決
    誤載為NOKIA V31型）行動電話（序號為000000000000000）
    置放在櫃臺旁之報架上，竟意圖為自己不法之所有，趁無人
    注意之機會，徒手竊取該支行動電話，得手後旋離去上址。
    嗣經丙○○發現後，委請母親吳惠文報警處理，經警調閱通
    聯紀錄循線查獲上情。
二、訊據被告乙○○於本院中坦承上開犯行，核與證人即被害人
    丙○○證述大致相符，並有贓物認領保管單1紙及通聯調閱
    查詢單附卷可稽。被害人丙○○係該店店員，上開行動電話
    係放在商店內櫃臺旁報架上，且當時正播放音樂，而非置於
    地上或店外，一般人當可認識該行動電話仍尚未完全脫離本
    人之持有，則被告擅自將之取走，應屬竊盜行為，本案事證
    明確，被告犯行堪予認定。
三、核被告所為，係犯刑法第320 條第1 項之竊盜罪。原審判決
    認被告罪證明確，適用刑事訴訟法第449 條第1 項前段、第
    454條第2項，刑法第320條第1項、第41條第1項前段，刑法
    施行法第1條之1等規定，量處拘役25日，併諭知易科罰金之
    折算標準，經核認事用法並無違誤，量刑亦屬恰當，自應予
    以維持。上訴人即被告上訴意旨略以：伊不懂法律，以為撿
    到別人之物可以帶回去，且伊無任何前科，並未使用該手機
    ，業已坦承犯行，對所犯十分後悔，請由給予緩刑等語。
四、查被告前未曾受有期徒刑以上刑之宣告，有臺灣高等法院被
    告前案紀錄表附卷可憑，一時失慮，而誤觸法網，於本案審
    理期間，已深知悔悟，是被告經此教訓，應知所警惕，信無
    再犯之虞，因認對其宣告之刑以暫不執行為適當，爰併予宣
    告緩刑2年，以啟自新。
據上論斷，應依刑事訴訟法第455條之1第1項、第3項、第368條
、第373條，刑法第74條第1項第1款，判決如主文。
本案經檢察官甲○○到庭執行職務。
中    華    民    國    97    年    7     月    9     日
                  刑事第三庭  審判長法    官  鄭景文
                                    法    官  黃永定
                                    法    官  鄭培麗
以上正本證明與原本無異。
本件不得上訴。
中    華    民    國    97    年    7     月    9     日
                                    書 記 官  王佩珠


司法院資訊處製作；財團法人民間司法改革基金會備份。
